# 请教陈版主，分阶段实施的非专利技术转让怎么确认无形资产

提问人：wide0722 时间：2021-01-04 16:58:00
公司拟以 1300 万元引进一项技术，分为 5 个阶段实施。第 1 步，计划和设计阶段，价款 50 万，主要为设施的可行性研究、规划和设计；第 2 步，计划与设计的实施及人员培训，价款 50 万，内容为设施建设及人员培训；第 3 步，安装与配置阶段，价款 200 万，内容为设施安装与验证、自动化系统建立、品质保证系统建立；第 4 步，工艺合格化阶段，价款 500 万，内容为工艺过程的复制与合格化；第 5 步，工艺鉴定阶段，价款 500 万，内容为技术转让有效性及完整性验证。
请教陈版主及各位老师，上述 5 个阶段发生的费用是否都可以计入无形资产，如不能确认为无形资产的是否均计入研发费用，需要从哪些方面考虑？

回答人：chenyiwei
需根据具体情况分析考虑，主要关注点是：所引进的技术是否为成熟技术，是否仅需针对本企业具体情况进行少量定制即可；还是需要全新研发，其研发过程中是否存在较大的不确定性，研发过程中的技术风险和经济性风险由谁承担等。